臺灣臺北地方法院民事裁定　　　　　　100年度事聲字第319號
異　議　人　江怡霖即江美香）.
上列異議人因與債務人王精明間給付票款強制執行事件，對於中
華民國100年9月28日本院民事執行處司法事務官所為99年度執更
一字第7號裁定聲明異議，本院裁定如下：
    主  文
異議駁回。
    理  由
一、按強制執行事件，由法官或司法事務官命書記官督同執達員
    辦理之；本法所規定由法官辦理之事項，除拘提、管收外，
    均得由司法事務官辦理之；當事人或利害關係人對於強制執
    行命令或對於執行法官、書記官、執達員實施強制執行之方
    法，強制執行時應遵守之程序，或其他侵害利益之情事，得
    於強制執程序終結前，為聲請及聲明異議，強制執行法第3
    條、第12條第1項分別定有明文。次按司法事務官處理事件
    所為之處分，與法院所為者有同一效力；當事人對於司法事
    務官處理事件所為之終局處分，得於處分送達後10日之不變
    期間內，以書狀向司法事務官提出異議；司法事務官認前項
    異議有理由時，應另為適當之處分，認異議為無理由者，應
    送請法院裁定之；法院認第1項之異議為有理由時，應為適
    當之裁定，認異議為無理由者，應以裁定駁回之，強制執行
    法第30條之1準用民事訴訟法第240條之3、第240條之4規定
    。本件異議人對於本院民事執行處司法事務官於民國100年9
    月28日所為99年度執更一字第7號民事裁定聲明異議，司法
    事務官認其異議為無理由，送請本院為裁定，經核與上開條
    文規定及意旨相符，先予敘明。
二、異議意旨略以：本院99年度執更一字第7號裁定以異議人未
    準時刊登拍賣公告為由駁回異議人強制執行之聲請，惟異議
    人因奔波生計經常來往國內外，本院裁定或通知均為大樓管
    理員代收，其代收後又未通知異議人，故異議人接獲本院通
    知辦理登報事宜時，往往因身在國外未能知悉而不及因應，
    且異議人又不了解法令，致異議人於刊登100年8月10日之拍
    賣公告時已逾期日，實非得已。再若異議人強制執行之聲請
    遭駁回，將影響債權人權益甚鉅，如非欠缺法定要件則應慎
    重之。依強制執行法第28條之1規定，執行法院應於兩次命
    補正，逾期仍不補正而駁回強制執行之聲請，始為妥適，本
    院司法事務官未依法再命補正，遽行駁回，尚有不妥，爰聲
    明異議，請求廢棄原裁定等語。
三、經查：
（一）按送達於應受送達人之住居所、事務所或營業所行之；送
      達於住居所、事務所或營業所不獲會晤應受送達人者，得
      將文書付與有辨別事理能力之同居人或受僱人，民事訴訟
      法第136條第1項前段、第137條第1項分別定有明文。又受
      公寓大廈管理委員會僱用之管理員，其所服勞務包括為公
      寓大廈住戶接收文件者，性質上應屬全體住戶之受僱人，
      即與同法第137條第1項規定之受僱人相當。郵政機關之郵
      差送達文書於住居所、事務所或營業所，不獲會晤應受送
      達人，而將文書付與上開公寓大廈管理員者，為合法送達
      。至該管理員何時將文書轉交應受送達人，對已生之合法
      送達效力不受影響（最高法院90年度台抗字第86號裁定意
      旨參照）。查本件異議人之戶籍地址為台北市大安區○○
      ○路○段200巷8號2樓，有異議人之個人基本資料查詢結果
      在卷可稽（見本院卷第8頁）。又異議人聲請對債務人之
      財產強制執行，經本院執行處定於100年8月10日進行第二
      次拍賣，並命異議人將拍賣公告於文到5日刊登於公開發
      行台北市、新北市版新聞紙，該拍賣公告第一次補正通知
      於100年7月22日送達於異議人上開住址，因不獲會晤異議
      人，遂經異議人之受僱人即思牧敦南福廈之管理員代為簽
      收，嗣異議人未於期限內將拍賣公告刊登報紙，本院執行
      處改定於100年9月28日進行第二次拍賣，並再次命異議人
      將拍賣公告於文到5日刊登於公開發行台北市、新北市版
      新聞紙，該拍賣公告第二次補正通知於100年9月9日送達
      於異議人前開住址，又因不獲會晤異議人，經該址之管理
      員代為簽收等情，經本院調取99年度執更一字第7號卷宗
      全卷查明屬實，有本院100年7月20日北院木99執更一獲字
      第7號執行命令、100年9月8日北院木99執更一獲字第7號
      執行命令、送達證書2紙附卷可稽（見99年度執更一字第7
      號卷七第191頁、第199頁、第345頁、第352頁），揆諸前
      揭說明，本院執行處100年8月10日拍賣公告第一次補正通
      知、100年9月28日拍賣公告第二次補正通知，均已生合法
      送達之效力。
（二）按債權人於執行程序中應為一定必要之行為，無正當理由
      而不為，經執行法院再定期限命為該行為，無正當理由逾
      期仍不為，致強制執行程序不能進行時，執行法院得以裁
      定駁回其強制執行之聲請，並於裁定確定後，撤銷已為之
      執行處分，此觀諸強制執行法第28條之1規定自明。蓋強
      制執行開始後，非經債權人為一定之必要行為，例如引導
      執行人員前往執行現場指封債務人之財產、鑑價、測量等
      ，執行程序即不能進行。債權人若不為此一定行為，執行
      程序即難以開始或繼續進行，故如債權人無正當理由而不
      為，經執行法院再定期限命為該行為，無正當理由逾期仍
      不為，致不能進行強制執行，執行法院自得駁回其強制執
      行之聲請（強制執行法第28條之1立法理由參照）。查本
      院執行處依強制執行法第28條之1規定，二次命異議人補
      正將拍賣公告刊登於報紙，並分別於100年7月22日、100
      年9月9日將補正通知送達予異議人，已生合法送達之效力
      ，業如前述，異議人以其經常出入國外，以致不及因應等
      語聲明異議，難認係正當理由。況異議人於100年8月26日
      起至100年9月24日期間並未出國，有異議人之入出境資料
      在卷可憑（見本院卷第9頁），異議理由顯非可採。綜上
      ，本院司法事務官駁回異議人對債務人強制執行之聲請，
      並無違誤，異議意旨指摘原裁定不當，求予廢棄，為無理
      由，應予駁回。
四、據上論結，本件異議為無理由，依強制執行法第30條之1、
    民事訴訟法第240條之4第3項後段，裁定如主文。
中    華    民    國   100    年    10    月    24    日
                  民事第二庭    法  官  林欣苑
以上正本係照原本作成。
如對本裁定抗告，須於裁定送達後10日內向本院提出抗告狀，並
繳納抗告費新台幣1,000元。
中    華    民    國   100    年    10    月    24    日
                                書記官  詹雪娥